臺灣臺南地方法院刑事判決　　　　　　　94年度易字第1085號
公　訴　人　臺灣臺南地方法院檢察署檢察官
被　　　告　寅○○
選任辯護人　蘇正信律師
　　　　　　蔡進欽律師
　　　　　　蔡弘琳律師
被　　　告　甲○○
上列被告因賭博案件，經檢察官提起公訴（93年度偵字第5321號
、94年度偵字第9291號、第13930號），本院判決如下：
    主  文
寅○○共同意圖營利，聚眾賭博，處有期徒刑陸月，如易科罰金
，以銀元參佰元即新臺幣玖佰元折算壹日。扣案麻將壹袋沒收。
被訴違反公司法部分無罪。
甲○○共同意圖營利，聚眾賭博，處有期徒刑參月，如易科罰金
，以銀元參佰元即新臺幣玖佰元折算壹日。扣案麻將壹袋、撲克
牌伍佰零伍副、籌碼貳袋、紙牌籌碼壹袋、天九牌貳副、骰子壹
袋、仟元玩具便條鈔票壹袋、計分表壹袋、計分帳表壹袋、監視
器伍個、監視器銀幕肆個、無線對講機柒具及賭資貳佰伍拾肆萬
捌仟元，均沒收。
    事  實
一、寅○○與壬○○、庚○○、辰○○、己○○（左四人分別經
    本院判處有期徒刑六月）、戊○○（業經本院九十四年度簡
    字第二０六四號判處有期徒刑五月確定）等人共同基於意圖
    營利，供給賭博場所及聚眾賭博之犯意聯絡，自民國九十二
    年初至九十二年十月間某日止，推由戊○○出名租用臺南市
    ○○路二三九號五樓作為賭博場所，供不特定多數人在該處
    賭博麻將，約定以新臺幣（下同）二千元至五千元為一底，
    自摸一次抽五百元，所得之抽頭金記入以「凱悅」為名之帳
    簿內，並以定期分紅或以個人開銷報帳抵付現金等方式獲取
    利益。嗣於九十三年五月十五日凌晨一時四十分經警前往上
    址執行搜索，當場查獲附表一、二所示物品，始知悉上情。
二、甲○○（綽號：阿育）受辛○○（綽號：雷公，通緝中）僱
    用，與巳○○（綽號：豆腐，業經本院判處有期徒刑三月）
    、丙○○（綽號：沛倫，業經本院判處有期徒刑六月）、乙○○（綽號：吳松，業經本院判處有期徒刑六月）、丁○○
    （業經本院判處有期徒刑三月）、卯○○（綽號：尼上，業
    經本院判處有期徒刑六月）、癸○○（綽號：阿聰、昌，業
    經本院判處有期徒刑三月）及戊○○（業經本院九十四年簡
    字第二０六四號判決有期徒刑五月）等人，共同基於意圖營
    利，供給賭博場所及聚眾賭博之犯意聯絡，於九十三年四月
    初至同年五月十五日止，租用臺南市○○區○○路二三九號
    五樓，供不特定多數人在該處賭博，以天九牌（俗稱黑子或
    黑粒子）、撲克牌（俗稱十三支）、麻將牌等不同賭具供各
    賭客輸贏，天九牌玩法係押三千元贏者抽一百元，撲克牌係
    一注五百元，一副牌抽七千五百元，麻將係一底一千元，一
    台二百元，自摸抽四百，四圈共抽一千六百元營利。由辛○○擔任現場負責人，丙○○負責記帳，乙○○負責洗牌、疊
    牌及抽頭錢，卯○○、子○○邀集賭客、甲○○負責招待賭
    客，巳○○負責場內打掃及飲料遞送，丁○○、癸○○負責
    監視場內外之動態以防被查獲，召集己○○、潘秋合、劉淑
    敏、張德進、陳建宏、楊明宗、葉進財、張躍獻、陳賜鴻、
    李政翰、陳正男、詹清財、郭家慧、葉清略、李才元等不特
    定人前往參與辛○○賭場賭博之職業性大賭場。嗣經臺灣臺
    南地方法院檢察署檢肅黑金專組主任檢察官指揮專組人員、
    刑事警察局南部打擊犯罪中心偵八隊、台南市警察局第二分
    局持本院核發之搜索票於九十三年五月十五日凌晨一時四十
    分前往上址執行搜索，當場查獲上情及在現場聚集潘秋合、
    劉淑敏、張德進、陳建宏、楊明宗、葉進財、張躍獻、陳賜
    鴻、李政翰、陳正男、詹清財、郭家慧、葉清略、李才元（
    以上均經本院簡易處刑）等十五人正參與各項之賭博，並扣
    得如附表一、二所示之賭具、帳冊及賭資二百五十四萬八千
    元（起訴書所載查扣現金部分，其中查扣葉清略現金應更正
    為五千元；潘秋合現金應更正為九萬零九百元；查扣巳○○
    、子○○、午○○、甲○○等人所有之現金均應扣除）等。
    理  由
壹、被告寅○○被訴賭博罪部分：
一、按被告以外之人於審判外之言詞或書面陳述，除法律有規定
    者外，不得作為證據，刑事訴訟法第一百五十九條第一項定
    有明文。共犯壬○○及證人辛○○於警詢之證詞及證人辛○○、丙○○、施政男於偵查中未經具結之陳述，均屬審判外
    之陳述，且為被告寅○○否認，自無證據能力，合先敘明。
二、訊據被告寅○○矢口否認有何意圖營利供給賭博場所及聚眾
    賭博犯行，辯稱：其僅在前開地點湊桌打麻將，並無賭博情
    事云云。惟查：
  (一)證人丙○○於本院審理時證稱：辛○○接手經營賭場之前，
    伊曾陪辛○○前往該處打麻將一、二次，當時有庚○○、己○○共同參與打麻將等語，核與證人戊○○於本院審理時證
    述伊於九十三年十月十九日檢察事務官詢問時陳述被告庚○○、寅○○、己○○等人會在該處打麻將，並以二千元底二
    百元一台計算輸贏乙節，係因伊自己也下場參與，方才知悉
    等節大致相符，並有附表一所示物品扣案可證。此外，由扣
    案之「客輸贏表」所載「客戶」山程、處長、小強、春哥等
    人之輸贏數額，顯見上開時地確實有被告寅○○、壬○○、
    庚○○、辰○○、己○○以外之不特定人前往該處聚打麻將
    ，並詳細紀錄前往該處參與打麻將者所生各項麻將支出、收
    入等費用明細。
  (二)又被告寅○○固供承案發時確實曾往現場與庚○○、己○○
    等人玩麻將等節，惟否認有從中分得麻將抽頭或紅利云云，
    惟參以扣案之「凱悅公司九十二年一月份員工薪資表」載
    有被告寅○○、壬○○等人之薪資明細（見該署九十四年度
    偵字第九二九一號偵卷第八八頁）、「盈餘分配表- 92年
    3月第2期」所列股東「翁董」、「曹董」、「美訓」、「秀
    雲」等人分配盈餘股數（見該署九十三年度偵字第五三二一
    號卷第七六頁）、「資本主投資-凱悅」所列被告壬○○
    、庚○○、辰○○、己○○、寅○○等人之投資比例及金額
    （同上卷第七十頁）、「美訓私帳明細表」分別列出被告
    寅○○股金分配及麻將借支之明細（見外放證物卷第十一頁
    ）、詳載扣案轉帳傳票、現金收入傳票、現金支出傳票等
    會計憑證之帳簿明細，其中載有「麻將Ａ入二圈」同列之「
    借方」載有四千元多筆；「麻將Ａ入四圈」同列之「借方」
    載有八千元；「麻將Ａ入十圈」同列之「借方」載有二萬元
    不等；「麻將費用」同列之「貸方」載有數千不等金額之紀
    錄（見該署九十四年度偵字第九二九一號卷第十四、十五頁
    ，其他收入如「籌碼（賣）」項亦分別記載「麻Ａ收入」各
    筆金額（同卷第三二頁）、「凱悅」現金簿所列「92.4.
    22」「暫付款—訓」欄位，亦記載有「4/22借支20000」之
    金額，亦與前開「美訓私帳明細表」所列麻將借支明細相同
    （見外放證物卷第二五頁），此外，「神田日本料理（春、
    處長、翁董）」、「股東聚餐」、「曹總奠儀」等交際費、
    「翁董後援會」、「水電費」、「租金（OFFICE )」、「應
    付薪資」等費用均載明於現金簿內（見附卷之現金簿）等各
    帳簿明細，可知被告寅○○與同案被告壬○○、庚○○、辰
    ○○、己○○等人於該處聚集不特定人打麻將，各項收入支
    出包括該處租金、水電費用、人事費用及麻將收入均記載於
    「凱悅公司帳簿內」。則以「凱悅」為名之賭場如無抽頭金
    等收入來源，前項開支如何報帳？顯見該帳簿所記載者，即
    為被告寅○○與同案被告壬○○、庚○○、辰○○、己○○
    等人共同經營賭場之營運狀況。
  (三)被告寅○○雖又辯稱其於九十一年間即已離去該處，未再與
    共同被告壬○○等人聚集該處，然被告寅○○果與「凱悅」
    無關，則扣案「凱悅」於九十二年四月間之轉帳傳票及現金
    簿中，豈有列有「美訓」麻將借支金額之理？而前開「凱悅
    」之帳冊內，何以又有「美訓」於九十二年一月之薪資支出
    及盈餘分配比例、數額等明細？顯見被告寅○○直至九十二
    年間仍在「凱悅」經營賭場，領有薪資並分紅，被告寅○○
    上開辯詞顯係卸責之詞，尚難憑採。
  (四)綜上證據以觀，被告寅○○與共同被告壬○○、庚○○、辰
    ○○、己○○等人顯然提供臺南市○○路二三九號五樓作為
    賭博場所，供不特定多數人在該處賭博麻將，並以抽頭金列
    入「凱悅公司」收入，公司收入扣除各項水電、人事費用及
    租金後，按期依各被告投資比例分配盈餘，被告等人並得以
    個人支出費用報抵公帳等節，應堪認定。雖被告寅○○再辯
    稱係朋友私下玩玩，贏錢的人拿錢出來請客，大家一起消費
    掉云云，查如僅是當次贏錢之人提供資金由大家聚餐用，何
    須大費周章紀錄傳票，並按月記載帳簿名冊？如私下聚會打
    麻將，何以有薪資支出、盈餘分配？且如係個人輸贏之款項
    ，為何要支付該處租金、水電費用、人事費用甚至「翁董後
    援會」等費用？顯然被告寅○○所為辯詞並不足取。本案事
    證明確，被告寅○○犯行洵堪認定。
三、論罪科刑：
  (一)查被告寅○○意圖營利，提供處所作為賭博場所並聚眾賭博
    ，核其所為，係犯刑法第二百六十八條前段之意圖營利供給
    賭博場所罪及同條後段之意圖營利聚眾賭博罪。另被告寅○○身兼賭客身分與其他賭客同在公眾得出入之場所對賭財物
    ，則係犯刑法第二百六十六條第一項前段之普通賭博罪。
  (二)按刑事法若干犯罪行為態樣，本質上原具有反覆、延續實行
    之特徵，立法時既予特別歸類，定為犯罪構成要件之行為要
    素，則行為人基於概括之犯意，在密切接近之一定時、地持
    續實行之複次行為，倘依社會通念，於客觀上認為符合一個
    反覆、延續性之行為觀念者，於刑法評價上，即應僅成立一
    罪。學理上所稱「集合犯」之職業性、營業性或收集性等具
    有重複特質之犯罪均屬之，例如經營、從事業務、收集、販
    賣、製造、散布等行為概念者是（最高法院九十五年度臺上
    字第一０七九號判決意旨參照）。而關於意圖營利供給賭博
    及聚眾賭博並與賭客對賭之犯罪型態，具有高度之反覆實施
    性，顯然具有「集合犯」反覆性及延續性之特徵，如將各次
    行為在刑法上逐一評價並分別論處罪刑，恐與刑罰過度評價
    禁止原則相悖，並與憲法所揭櫫之比例原則有違，是應視其
    具體情形論以「構成要件之行為單數」，而僅受一次之刑法
    評價，即為已足。準此本案被告寅○○自九十二年一月某日
    起至同年十月某日止，在上址供給賭博場所聚眾賭博麻將，
    並參與賭博，以此方式營利，犯罪行為甚屬密集、反覆，揆
    諸前揭說明，應認被告上揭犯行係屬「集合犯」之性質，就
    其所犯上述三罪，應各別論以一罪。
  (三)被告寅○○於上開期間供給賭博場所，聚眾賭博，並參與賭
    博，均係基於一個賭博犯意之決定，而為達成同一犯罪之各
    個舉動，應屬法律概念之一行為，被告寅○○以一行為而同
    時觸犯上述三罪名，為想像競合犯，應依刑法第五十五條之
    規定，從情節較重之意圖營利聚眾賭博罪處斷。又被告寅○○與同案被告壬○○、庚○○、辰○○、己○○及戊○○等
    人具有犯意聯絡及行為分擔，為共同正犯。
  (四)爰審酌被告寅○○聚眾賭博，且依扣案帳冊記載，經營賭場
    期間不短，嚴重破壞社會善良風俗，且助長驕奢僥倖風氣，
    殊為不該，犯後猶否認犯行，態度不佳等一切情狀，量處如
    主文所示之刑，並諭知易科罰金之折算標準。另被告寅○○
    行為後，刑法第四十一條第一項前段易科罰金之規定業已修
    正變更，新法規定：「犯最重本刑為五年以下有期徒刑以下
    之刑之罪，而受六個月以下有期徒刑或拘役之宣告者，得以
    新臺幣一千元、二千元或三千元折算一日，易科罰金。」但
    依據舊法及修正前罰金罰鍰提高標準條例第二條前段（現已
    刪除）規定，被告行為時易科罰金折算標準，應以銀元三百
    元折算一日，經折算為新臺幣後，應以新臺幣九百元折算為
    一日。比較修正前後之易科罰金折算標準，當以修正前之規
    定，較有利於被告，則應依刑法第二條第一項前段規定，適
    用修正前刑法第四十一條第一項前段規定，定其折算標準。
  (五)扣案附表一所示物品，其中如附表一編號１所示麻將一袋之
    賭博器具，業據證人丙○○到庭證稱：係前手即被告壬○○
    等人遺留者等語，堪認被告寅○○係以扣案之物品賭博麻將
    ，自應依刑法第二百六十六條第二項規定，宣告沒收。另附
    表一所示其他帳冊、帳單、記事簿、聯絡簿等物尚難認係供
    本件犯罪所用之物，爰不另為沒收之諭知。
貳、被告甲○○被訴賭博罪部分：
一、前開犯罪事實，業據被告甲○○於偵查中、本院審理時坦承
    不諱，核與同案被告丙○○、丁○○、卯○○、乙○○、癸○○、巳○○於偵查中及本院準備程序、審理時之供述及同
    案被告辛○○於警詢供述內容一致，並與證人即當日前往賭
    博之賭客張德進、楊明宗、葉進財、陳建宏、張躍進、李才
    元、詹清財、陳正男於警詢中之證述相符，復有扣案如附表
    二所示物品及現場照片數張在卷可證，被告甲○○自白核與
    事實相符，堪以認定。
二、核被告甲○○所為，係犯刑法第二百六十八條之意圖營利供
    給賭博場所罪及意圖營利聚眾賭博罪。被告甲○○與同案被
    告丙○○、丁○○、卯○○、乙○○、癸○○、巳○○、戊○○與辛○○就所犯刑法第二百六十八條之意圖營利供給賭
    博場所罪及意圖營利聚眾賭博罪間，有犯意聯絡及行為分擔
    ，應論以共同正犯。上開被告甲○○在上址供給賭博場所聚
    眾賭博，以此方式營利，犯罪行為甚屬密集、反覆，揆諸前
    揭說明，應認被告甲○○上揭犯行係屬「集合犯」之性質，
    就其所犯上述二罪，應各別論以一罪；渠等所犯意圖營利提
    供賭博場所罪及意圖營利聚眾賭博罪二罪，係一行為觸犯二
    罪名，為想像競合犯，應依刑法第五十五條之規定，從一重
    之聚眾賭博罪處斷。爰審酌被告甲○○聚眾賭博，且依查獲
    賭客人數及扣案帳冊記載，被告甲○○等人經營賭場規模不
    小，嚴重破壞社會善良風俗，且助長驕奢僥倖風氣，殊為不
    該，惟被告甲○○犯後已坦認犯行，態度良好等一切情狀，
    量處如主文所示之刑，並諭知易科罰金之折算標準。
三、當場扣得如附表二所示物品其中撲克牌五百零五副、麻將一
    袋、籌碼二袋、紙牌籌碼一袋、天九牌二副、骰子一袋等賭
    博器具及賭檯上之賭資共二百五十四萬八千元，應依刑法第
    二百六十六條第二項規定，宣告沒收。另扣案之仟元玩具便
    條鈔票一袋、計分表一袋、計分帳表一袋、監視器五個、監
    視器銀幕四個、無線對講機七具，為被告辛○○所有，供犯
    本案之用，業據被告辛○○、丙○○供明在卷，應依刑法第
    三十八條第一項第二款宣告沒收。至警方於被告甲○○身上
    扣得之現金二十八萬一千八百元，固據證人即當日現場執行
    搜索之員警薛由慶證述：「（扣案現金）從甲○○的皮包中
    拿出的現金」、「印象是他揹著斜背帶，我們一般去查賭場
    時對於揹著斜背包裡面裝著大筆現金的人，都有特別有印象
    。」、「（依搜索經驗，斜背皮包裝大筆現金的人）通常是
    在賭場放款或是收款的人。」等語，並經本院勘驗搜索光碟
    無訛（見本院九十五年八月十一日勘驗筆錄）。惟查證人薛
    由慶證述搜索當日並未在現場賭桌或工作台上發現現金等語
    ；復翻遍全卷亦無在場之人曾表示向被告甲○○借款或由被
    告甲○○收取賭金等節，自難僅憑證人薛由慶前開推測之詞
    ，逕認被告甲○○前開扣案款項，即為賭檯或兌換籌碼處之
    財物，或是賭場內放款或甫收款之賭金。是以，上開扣得之
    現金，既無從證明係本案搜索當時在賭檯或兌換籌碼處之財
    物，自應發還；另經營帳冊、帳單、記事簿、聯絡簿等物尚
    難認係供本件犯罪所用之物，爰均不另為沒收之諭知。
參、被告寅○○被訴違反公司法部分：
一、公訴意旨以被告寅○○與同案共犯壬○○、庚○○、辰○○
    、己○○及戊○○等人於九十一年間起租用臺南市○○區○○路二三九號五樓為營業場所，並集資以未經登記之凱悅旅
    遊公司名義，經營召團至菲律賓蘇比克灣賭博營利之業務，
    因認被告寅○○違反公司法第十九條第二項之規定等語，固
    提出證人壬○○及庚○○與偵查中之證詞及如附表一所示之
    物品為證。
二、按被告以外之人於審判外之言詞或書面陳述，除法律有規定
    者外，不得作為證據，刑事訴訟法第一百五十九條第一項定
    有明文。共犯壬○○於警詢之證詞及共犯辛○○、丙○○、
    施政男於偵查中未經具結之陳述，均屬審判外之陳述，且為
    被告等否認，自無證據能力，合先敘明。
三、次按犯罪事實應依證據認定之，無證據不得推定其犯罪事實
    ；不能證明被告犯罪者，應諭知無罪之判決，刑事訴訟法第
    一百五十四條、第三百零一條第一項分別定有明文。又事實
    之認定，應憑證據，如未能發現相當證據，或證據不足以證
    明，自不能以推測或擬制之方法，以為裁判基礎，最高法院
    四十年臺上字第八六號著有判例可資參照。且認定犯罪事實
    所憑之證據，雖不以直接證據為限，間接證據亦包括在內，
    然無論直接或間接證據，其為訴訟上之證明，須於通常一般
    之人均不致於有所懷疑，而得確信其為真實之程度者，始得
    據之為有罪之認定，倘其證明尚未達到此一程度，而有合理
    性懷疑之存在時，即無從為有罪之認定，此亦有最高法院七
    十六年臺上字第四九八六號判例可資參照。
四、本件公訴人認被告寅○○涉有公司法第十九條之罪嫌，係以
    證人壬○○及庚○○與偵查中之證詞及如附表一所示之物品
    ，為其論據。訊據被告寅○○堅決否認有何違反公司法第十
    九條之犯行，辯稱：其並未以凱悅公司名義召團至國外賭博
    等語。
五、按公司法第十九條第一項規定：「未經設立登記，不得以公
    司名義經營業務或為其他法律行為。」，該條目的，鑑於公
    司經營之良窳，除與股東利益息息相關外，亦牽涉公司員工
    、債權人、消費者及往來廠商等利害關係人之利益，從而從
    公共利益之角度，政府有必要加以適度之監控，以確保其適
    法經營，方職令人民或團體必須先設立登記後，方得以公司
    名義經營業務或為其他法律行為。因此，該條所定公司「經
    營業務」或為「其他法律行為」前應先登記，前提仍在於從
    事之業務或與他人所生之法律行為，必須是合法行為，是被
    告寅○○與壬○○、庚○○、辰○○、己○○及戊○○等人
    如以「凱悅公司」名義參與國外賭博，或以「凱悅公司」名
    義設立賭場，本屬違法行為，自無「合法登記」之可能，亦
    即前項情形並無違反公司法第十九條之餘地。縱使公訴人起
    訴被告寅○○係以「凱悅公司」名義召團赴國外旅遊，渠等
    未經登記即以「凱悅公司」從事招攬國外旅遊業務等節為據
    。然從扣案如附表二證物，並無相關出團之資料，亦即就召
    團赴國外旅遊之行為人、起迄日、目的地、團員之組成、收
    費等營利內容，均未見公訴人舉證證明，自難以違反公司法
    第十九條之罪名相繩。復查無其他積極證據證明被告寅○○
    以「凱悅公司」名義對外營業或從事法律行為等違反公司法
    第十九條之犯行，揆諸前揭之說明，自應為被告寅○○此部
    分無罪之諭知。
據上論斷，依刑事訴訟法第二百九十九條第一項前段、第三百零
一條第一項，刑法第二條第一項前段、第二十八條、第二百六十
八條、第二百六十六條第一項、第二項、第五十五條、修正施行
前刑法第四十一條第一項前段、刑法第三十八條第一項第二款，
刑法施行法第一條之一，廢止前罰金罰鍰提高標準條例第二條，
判決如主文。
本案經檢察官丑○○到庭執行職務
中　　華　　民　　國　　96　　年　　3　　月　　21　　日
　　　　　　　　　刑事第八庭  審判長法  官  彭喜有
                                    法  官  李東柏
                                    法　官　王慧娟
以上正本證明與原本無異。
如不服本判決，應於判決送達後10日內，向本院提出上訴狀（應
附繕本）。
    　　　　　　　　　　　　　　　　書記官　吳姁穗
中　　華　　民　　國　　96　　年　　3　　月　　21　　日
附表一：
┌───┬───────────┬─────┬─────┐
│編 號 │  扣 案 物 品 名 稱   │ 數   量  │ 備  註   │
├───┼───────────┼─────┼─────┤
│  1   │麻將                  │一袋      │同附表二  │
│      │                      │          │編號1     │
├───┼───────────┼─────┼─────┤
│  2   │客輸贏表              │一張      │          │
├───┼───────────┼─────┼─────┤
│  3   │凱悅公司會計憑證      │八份      │          │
├───┼───────────┼─────┼─────┤
│  4   │凱悅公司帳目明細表    │八張      │          │
├───┼───────────┼─────┼─────┤
│  5   │凱悅公司工薪資表      │四張      │          │
├───┼───────────┼─────┼─────┤
│  6   │百貨及凱悅現金簿      │二本      │          │
├───┼───────────┼─────┼─────┤
│  7   │凱悅公司電話聯絡簿    │二本      │          │
├───┼───────────┼─────┼─────┤
│  8   │凱悅公司房屋租賃契約書│五本      │          │
├───┼───────────┼─────┼─────┤
│  9   │陳副總及凱悅雜記簿    │二本      │          │
├───┼───────────┼─────┼─────┤
│ 10   │凱悅公司名片          │三張      │          │
├───┼───────────┼─────┼─────┤
│ 11   │凱悅公司電話表磁碟片  │二片      │          │
├───┼───────────┼─────┼─────┤
│ 12   │凱悅公司轉帳傳票、支票│二一張    │          │
│      │影本、百貨公司資產、負│          │          │
│      │債及損益表、員工薪資出│          │          │
│      │勤表                  │          │          │
├───┼───────────┼─────┼─────┤
│ 13   │廠商付款簽收簿、現金簿│二本      │          │
├───┼───────────┼─────┼─────┤
│ 14   │百貨公司分類帳、資料本│二本      │          │
├───┼───────────┼─────┼─────┤
│ 15   │凱悅公司資金帳冊      │一本      │          │
│      │                      │          │          │
├───┼───────────┼─────┼─────┤
│ 16   │凱悅公司國外賭場傳真資│十三張    │          │
│      │料                    │          │          │
└───┴───────────┴─────┴─────┘
  附表二：
┌───┬───────────┬─────┬─────┐
│編 號 │  扣 案 物 品 名 稱   │ 數   量  │ 備   註  │
├───┼───────────┼─────┼─────┤
│  1   │麻將                  │一袋      │同附表一  │
│      │                      │          │編號1     │
├───┼───────────┼─────┼─────┤
│  2   │撲克牌                │五０五副  │現場扣得  │
├───┼───────────┼─────┼─────┤
│  3   │籌碼                  │一袋      │現場扣得  │
├───┼───────────┼─────┼─────┤
│  4   │紙牌籌碼              │一袋      │現場扣得  │
├───┼───────────┼─────┼─────┤
│  5   │天九牌                │二副      │現場扣得  │
├───┼───────────┼─────┼─────┤
│  6   │骰子                  │一袋      │現場扣得  │
├───┼───────────┼─────┼─────┤
│  7   │仟元玩具便條鈔票      │一袋      │現場扣得  │
├───┼───────────┼─────┼─────┤
│  8   │計分表                │一袋      │現場扣得  │
├───┼───────────┼─────┼─────┤
│  9   │Ａ３計分帳表          │二紙      │現場扣得  │
├───┼───────────┼─────┼─────┤
│ 10   │監視器                │五個      │辛○○所有│
├───┼───────────┼─────┼─────┤
│ 11   │監視器螢幕            │四個      │辛○○所有│
├───┼───────────┼─────┼─────┤
│ 12   │無線電對講機          │七具      │辛○○所有│
├───┼───────────┼─────┼─────┤
│ 13   │租賃契約書            │二本      │辛○○所有│
├───┼───────────┼─────┼─────┤
│ 14   │記帳單                │二一張    │卯○○二張│
│      │                      │          │甲○○九張│
│      │                      │          │乙○○十張│
├───┼───────────┼─────┼─────┤
│ 15   │記事本                │九本      │辛○○三本│
│      │                      │          │丙○○六本│
├───┼───────────┼─────┼─────┤
│ 16   │筆記本                │二本      │卯○○所有│
├───┼───────────┼─────┼─────┤
│ 17   │電話聯絡簿            │二本      │辛○○一本│
│      │                      │          │巳○○一本│
├───┼───────────┼─────┼─────┤
│ 18   │電話一覽表            │四張      │辛○○所有│
├───┼───────────┼─────┼─────┤
│ 19   │日記本內之現場經營人員│一張      │丁○○所有│
│      │電話聯絡表            │          │          │
├───┼───────────┼─────┼─────┤
│ 20   │聯絡電話及帳目表等雜記│十二張    │丙○○所有│
│      │紙                    │          │          │
├───┼───────────┼─────┼─────┤
│ 21   │賭資                  │二百五十四│          │
│      │                      │萬八千元  │          │
└───┴───────────┴─────┴─────┘
附錄法條：
中華民國刑法第266條（普通賭博罪與沒收物）
  在公共場所或公眾得出入之場所賭博財物者，處 1 千元以下罰
  金。但以供人暫時娛樂之物為賭者，不在此限。
  當場賭博之器具與在賭檯或兌換籌碼處之財物，不問屬於犯人
  與否，沒收之。
中華民國刑法第268條（圖利供給賭場或聚眾賭博罪）
  意圖營利，供給賭博場所或聚眾賭博者，處3年以下有期徒刑，
  得併科3千元以下罰金。
